# 商誉计算中各公允价值的含义是什么？

提问人：blemig 时间：2023-07-30 17:59:58
在商誉计算中， 会计准则：商誉是企业合并成本大于合并取得被购买方各项可辨认资产、负债公允价值份额的差额,其存在无法与企业自身分离,不具有可辨认性,不属于无形资产准则所规范的无形资产。”
我的问题是： 准则中的可辨认资产公允价值、负债公允价值是什么含义？ 是用各种企业价值、企业债权价值估值方法（比如: DCF、FCFF、FCFE、PE 、PB等）计算出的企业价值、企业债权价值么？
如果是，那么对于上市公司，那么就是：企业可辨认资产公允价值—负债公允价值=企业股权价值公允价值=企业市值 ， 也就是说：加入被收购对象是上市公司，那么 商誉=收购方收购股权的实际出价—被收购上市公司市值*被收购股权占比。
是这样理解么？ 谢谢！

回答人：chenyiwei
非同一控制下企业合并中获得被收购方可辨认资产公允价值的计量也遵循《企业会计准则第 39 号——公允价值计量》。实务中一般通过以“购买对价分摊”（PPA）为目的的资产评估确定。此类评估通常采用资产基础法或者市场法，并需注意对照《企业会计准则解释第 5 号》第一条规定，识别和计量符合该条规定的“可辨认性标准”的被收购方无形资产。
这里的单项可辨认资产、负债公允价值与企业股权价值、企业市值等没有关系。